臺灣雲林地方法院刑事判決　　　　　　　 94年度易字第52號
公　訴　人　臺灣雲林地方法院檢察署檢察官
被　　　告　乙○○　男　28歲.
　　　　　　　　　　國民
　　　　　　　　　　（現羈押於臺灣雲林看守所）
上列被告因竊盜案件，經檢察官提起公訴（93年度偵字第3760號
），並經檢察官擴張事實（即移送併案之94年度核退偵字第11號
、第23號），本院判決如下：
    主  文
乙○○共同連續竊盜，處有期徒刑肆月，如易科罰金，以佰元
折算壹日。扣案之汽車鑰匙壹支沒收。
    事  實
一、乙○○、黃昭丞2 人，共同基於意圖不法所有之犯意聯絡，
    於民國93年9 月7 日8 時許，騎乘機車前往雲林縣東勢鄉○
    ○村○○段482 地號之魚塭附近，徒手竊取該處丙○○所有
    市價新臺幣10,000元（下同）之鐵製飼料筒1 個。得手後，
    二人於同日9 時許，共同駕駛1 部不詳車號之藍色小貨車將
    上開飼料筒載往雲林縣土庫鎮東平里新光5 號「祥峻資源回
    收場」，以每公斤25元之價格，販售與不知情之王英華，得
    款共700 元，由乙○○、黃昭丞2 人朋分花用。嗣於同日19
    時許，經丙○○四處查訪，於上址發現其失竊之飼料筒，經
    報警循線查獲，始悉上情。
二、乙○○又承前意圖為自己不法所有之犯意聯絡夥同蔡俊田（
    業經臺灣板橋地方法院以93年度易字第908 號判處有期徒刑
    10月確定），於93年9 月19日23時許，在雲林縣元長鄉○○
    路3 之9 號旁，趁甲○○所有之車牌號碼QD—6087號自用小
    貨車1 部無人看顧之際，推由蔡俊田持自備鑰匙撬開車門，
    乙○○在旁把風，隨後由乙○○以前開鑰匙啟動該車輛離去
    。嗣於93年9 月16日11時許，乙○○駕駛上開贓車搭載蔡俊
    田，行經雲林縣東勢鄉○○路空地處，為警當場查獲，並扣
    得上開自用小貨車1 部及汽車鑰匙1 支。
三、案經雲林縣警察局臺西分局、虎尾分局分別報請臺灣雲林地
    方法院檢察署檢察官偵查起訴。
    理  由
壹、有罪部分：
一、上揭犯罪事實業據被告乙○○坦白承認，核與共犯蔡俊田、
    黃昭丞、被害人甲○○及丙○○、證人王英華之陳述相符，
    並有贓物認領保管單共2 紙、照片共3 幀、雲林縣警察局車
    輛、車牌尋獲電腦輸入單第3 、4 聯、車輛竊盜、車牌失竊
    資料個別查詢報表—查詢車輛認可資料（見警卷一第9 頁至
    第10頁、警卷二第9 頁至第12頁）在卷可查，足以佐證上開
    被告之自白與事實相符。綜上，被告之自白與事實相符，應
    可採信。本件事證明確，被告上開犯行堪以認定。
二、核被告乙○○所為係犯刑法第320 條第1 項之竊盜罪。其就
    事實欄一之犯行，與黃昭丞間，就事實欄二之犯行，與蔡俊
    田間，均有犯意聯絡、行為分擔，均為共同正犯。又被告先
    後2 次竊盜犯行，時間緊接，所犯罪名相同，顯係出於概括
    犯意反覆為之，為連續犯，應依刑法第56條規定，以一罪論
    ，並加重其刑。爰審酌被告乙○○，其雖僅高中肄業，智識
    程度不高，惟年輕力壯，竟不知勤勉向上，學得一技之長，
    以賺取生活所需，反圖不勞而獲，連續竊取他人財物，造成
    被害人財產上之損失，惟考量被告於犯罪後皆坦承犯行，態
    度良好等一切情狀，量處如主文所示之刑。至於扣案之汽車
    鑰匙1 支，係共犯蔡俊田所有，業據被告乙○○於本院審理
    時供陳明確（見本院卷第32頁反面），共犯蔡俊田於警詢時
    雖供稱係其弟蔡寶田所有（見警卷第3 頁），惟顯係卸責之
    詞，並無可採，應依刑法第38條第1 項第2 款、第3 項沒收
    之。
貳、不另為無罪諭知部分：
  一、檢察官擴張犯罪事實另以：被告乙○○夥同黃冠寶（另經
      檢察官偵查通緝中），基於意圖為自己不法所有之犯意聯
      絡，於民國93年6 月22日以前某時，以不詳方法侵入黃辰
      富位於雲林縣北港鎮○○里○○路120 號住處，共同下手
      竊取黃辰富所有之洗衣機1 台、電視1 台、錄放影機1 台
      、玉鐲子3 只、神明金牌10塊、電焊機1 台、電工器材切
      割機1 台、水幫機1 台、空壓機1 台、打牆衝擊鑽1 台、
      舊時鐘1 台、工具1 批、鐵製石磨1 組、兩輪手推車等物
      。迄同年8 月14日13時30分許，為黃晨富在黃冠寶位於雲
      林縣北港鎮好收里105 號住處外走廊上、後面養鴿處分別
      發現上開失竊之鐵製石磨1 組、鐵製兩輪手推車1 部，經
      黃冠寶向警方供稱該石磨係乙○○所留置，循線查獲，因
      認被告涉有刑法第320 條之竊盜罪嫌。檢察官認被告涉有
      上開竊盜罪嫌係依共犯黃冠寶及證人黃司男之陳述，及被
      害人黃辰富之指訴與贓物認領保管單1 紙、照片2 張為其
      論據。
  二、被告乙○○否認此部分之犯罪，辯稱：伊係遭黃冠寶、黃
      司男誣陷，黃冠寶曾要伊擔起本件犯行等語。
  三、按犯罪事實應依證據認定之，無證據不得認定犯罪事實；
      又不能證明被告犯罪者，即應諭知無罪之判決，刑事訴訟
      法第154 條第2 項、第301 條第1 項分別定有明文。次按
      刑事訴訟法第161 條已於91年2 月8 日修正公布，其第1
      項規定：檢察官就被告犯罪事實，應負舉證責任，並指出
      證明之方法。因此，檢察官對於起訴之犯罪事實，應負提
      出證據及說服之實質舉證責任。倘其所提出之證據，不足
      為被告有罪之積極證明，或其指出證明之方法，無從說服
      法院以形成被告有罪之心證，基於無罪推定之原則，自應
      為被告無罪判決之諭知（最高法院92年台上字第128 號判
      例要旨參照）。
  四、檢察官所舉證據，無從說服本院形成有罪心證之理由：
    (一)黃冠寶於93年8 月15日警詢時陳稱：「該鐵製臼（石磨）
      是於半月前阿參拿到在我家中的。」（見偵卷二第4 頁）
      惟黃冠寶於同日檢察官訊問時即更異前詞改稱是因伊朋友
      黃司男陪伊至警局時告訴伊，於1 個多月前曾見到被告乙
      ○○開車載很多東西到伊住處放了幾樣東西，不只扣案之
      鐵製石磨，伊才會對警察為上開陳述。（見偵卷三第5 頁
      ）但查案外人黃司男於93年8 月15日警詢時則陳稱：「我
      在北港分局好收派出所有說，我有看到綽號『阿參』之男
      子駕駛1 部自小貨車到黃冠寶家中，並從車上搬下一些東
      西。」「大約快2 個月前，我到黃冠寶家中時有看到綽號
      『阿參』之男子從車上搬下1 部兩輪推車，我想說那東西
      是他向黃冠寶所借用所以沒告訴黃冠寶。」（見偵卷二第
      13 頁）就 被告乙○○何時將鐵製石磨及兩輪推車放至黃
      冠寶家中一節，黃冠寶前後所述核與黃司男所述均不相符
      ，已難信實。
    (二)再者，黃辰富遭竊之鐵製石磨及兩輪推車均在黃冠寶住處
      尋獲，衡諸經驗法則，一般竊賊竊取他人財物得手後大多
      將贓物迅速出售變現，焉有違法費力竊得後置於他人住處
      ，非但無法獲益，反增己身竊盜犯行遭他人發覺之機率，
      是黃冠寶及黃司男所述亦有違常情。
    (三)又黃辰富遭竊之鐵製石磨及兩輪推車，係因被害人黃辰富
      疑心上開物品係黃冠寶所竊假意前往黃冠寶住處閒聊時，
      分別在黃冠寶住處走廊及後面鴿子籠下尋獲，亦據被害人
      黃辰富於警詢時陳述明確（見偵卷二第20頁），惟黃冠寶
      於檢察官訊問竟陳稱於案發當日才知道其住處有上開物品
      。（見偵卷三第5 頁）被害人黃辰富甫前往黃冠寶住處即
      可發現之物，黃冠寶上開所辯上開物品是案發前2 月被告
      乙○○已置於該處如屬實，黃冠寶於2 月之間對於家中突
      然多出非其所有之物竟毫無所悉，亦難令人置信。
    (四)至被害人黃辰富警詢時係陳稱其係因見黃冠寶無故侵入其
      物品，是被害人黃辰富之指訴及其餘贓物認領保管單1 紙
      、照片2 張等亦均難資為證明被告乙○○涉有本件犯行之
      證據。
  五、綜上所述，檢察官對於起訴被告乙○○上開竊盜黃辰富財
      物之犯罪事實，所提出之上開證據，不足為被告有罪之積
      極證明，無從說服本院就此部分形成有罪之心證，依照前
      揭法條規定及判例要旨，本應為無罪之判決，惟檢察官認
      此部分與前揭被告乙○○論罪科刑部分，具有連續犯之裁
      判上一罪關係，爰不另為無罪之諭知，附此敘明。
、適用法律依據：
  一、依刑事訴訟法第299 條第1 項前段。
  二、刑法第28條、第320 條第1 項、第56條、第41條第1 項前
      段、第38條第1項第2 款、第3項。
  三、罰金罰鍰提高標準條例第1 條前段、第2 條。
本案經檢察官丁○○到庭執行職務。
中　　華　　民　　國　　94　　年　　2 　　月　　25　　日
                  刑事第二庭審判長法  官　林　輝　煌
                                  法　官  柯　志　民
                                  法  官  李　明　鴻
以上正本證明與原本無異。
如不服本判決，應於判決送達後10日內，向本院提出上訴狀。（
須附繕本）
                                  書記官  孫　秀　桃
中　　華　　民　　國　　94　　年　　2 　　月　　25　　日
附錄本案論罪科刑法條全文
中華民國刑法第320 條
(普通竊盜罪、竊佔罪)
意圖為自己或第三人不法之所有，而竊取他人之動產者，為竊盜
罪，處五年以下有期徒刑、拘役或五百元以下罰金。
意圖為自己或第三人不法之利益，而竊佔他人之不動產者，依前
項之規定處斷。
前二項之未遂犯罰之。
